【裁判字號】    95,裁,1684
【裁判日期】    950803
【裁判案由】    俸給
【裁判全文】
最  高  行  政  法  院  裁  定
                                     95年度裁字第01684號
上  訴  人  乙○○
被 上訴 人  銓敘部
代  表  人  甲○○
上列當事人間因俸給事件，上訴人對於中華民國94年3月2日臺北
高等行政法院92年度訴字第2064號判決，提起上訴，本院裁定如
下：
    主  文
上訴駁回。
上訴審訴訟費用由上訴人負擔。
    理  由
一、按對於高等行政法院判決上訴，非以其違背法令為理由，不
    得為之，行政訴訟法第242條定有明文。是對於高等行政法
    院判決上訴，若未具體說明原判決違背何項法令、不適用或
    如何適用不當之具體情事，即非主張原判決違背法令以為上
    訴理由，其上訴不應准許。
二、查本件上訴意旨略以：依公務人員俸給法第15條第3項規定
    ，可知該法對於雇員薪級之保障，非僅止於初任職等之年功
    俸最高級，其超過之年功薪點仍得以暫支，俟將來升任較高
    職等職務再為提敘至相當之俸級，對於未具考試資格任用之
    雇員有如此完整保障，上訴人具有國家考試及格正式任用之
    資格反而未與保障，與憲法比例原則及公平原則有違。又依
    公務人員保障法第16條規定及考試院民國90年6月28日第9屆
    第238次會議決議，經交通行政機關銓敘審定之職等、俸級
    受有保障，上訴人經嘉義區監理所所銓敘審定之俸級亦應受
    到保障，惟被上訴人認定嘉義區監理所為交通事業機構，而
    非交通行政機關，對此爭議原判決避而不談，深表遺憾。嘉
    義區監理所代表國家行使公權力，具有單獨法定地位之組織
    ，依行政程序法第2條第2項規定應為行政機關，且由於其未
    從事私經濟活動，與學者所認公營事業機構之特徵不合，另
    上訴人任職嘉義區監理所之年資依公務人員退休法第2條規
    定，應有公務人員任用法規定之適用，且依該法施行細則第
    12條第3項規定可知，嘉義區監理所與公營事業機構的人事
    任用法律並不相同，可知嘉義區監理所為交通行政機關。「
    存分升級」是依衡平法則所制訂之人事法令。上訴人84年至
    88年任職中華電信公司之存分提敘之薪級，先經中華電信公
    司核定在案，及經交通部公路總局派令在案，其俸級之成立
    於法有據，依行政程序法第110條第3項規定，未經撤銷、廢
    止或其他事由失效前，效力不可否定。爰請對於上訴人存分
    升級之俸級依「考績升等」或「存分升級」兩種制度中，擇
    一裁定。另依中央法規標準法第5條、行政程序法第150條第
    2項及第158條第1項規定，可知被上訴人制訂之「各類人員
    與行政機關公務人員職等相當年資採計提敘俸級對照表」僅
    為被上訴人敘審公務人員職等俸級的參考依據，對於未能依
    該對照表提敘之俸級，法律未賦予被上訴人刪減該俸級的權
    利，被上訴人恣意刪減依法核准之俸級，顯然違法。爰請廢
    棄原判決，並撤銷一再復審決定及原處分；上訴人任職嘉義
    區監理所90年考成應為採計提敘俸級；上訴人任職中華電信
    公司84年至88年依法之存分升級應得適當之對待；依考績升
    等制度提敘上訴人職等或依原存分升級制度提敘上訴人薪級
    等語。經核上訴論旨，旨在述說原處分不當之理由。並泛稱
    其主張論點，原判決文中未見說明，及以其主觀見解主張其
    84年至88年間任職於中華電信之存分升級級數應予採計，惟
    對原判決究竟有何違背法令之事由，並未具體指明。參照首
    揭規定，其上訴難認為合法，應予駁回。
三、依行政訴訟法第249條第1項前段、第104條、民事訴訟法第
    95條、第78條，裁定如主文。
中    華    民    國    95    年    8     月    3     日
                  第五庭審判長法  官  鄭  淑  貞
                              法  官  黃  合  文
                              法  官  吳  明  鴻
                              法  官  林  茂  權
                              法  官  鄭  小  康
以  上  正  本  證  明  與  原  本  無  異
中    華    民    國    95    年    8     月    4     日
                              書記官  王  福  瀛


司法院資訊處製作；財團法人民間司法改革基金會備份。
